# 求助陈版，关于合同取得成本的相关考虑？

提问人：768895149 时间：2021-02-03 14:33:07
陈版好，考虑如下：
1 、新收入准则中规定：
“第二十八条 企业为取得合同发生的增量成本预期能够收回的，应当作为合同取得成本确认为一项资产；但是，该资产摊销期限不超过一年的，可以在发生时计入当期损益。”
第二十九条 按照本准则第二十六条和第二十八条规定确 认的资产（以下简称“与合同成本有关的资产”），应当采用与该 资产相关的商品收入确认相同的基础进行摊销，计入当期损益。
结合以上两点，那如果相关的合同本期还不能确认收入，但属于一次性确认收入的业务，对应的合同取得成本可以在当期直接计入当期损益吗，还是可以放在其他流动资产-合同取得成本中，等下个年度收入确认了再一并确认这个销售费用？如可以在当期直接确认销售费用，那是否违背没有按照相关商品收入确认相同的基础进行摊销？
2 、合同取得成本跟合同履约成本的区别是否核心点是，相关成本支出是否构成企业履约的过程，例如服务商提供服务，若相关服务并未构成公司履约的过程，只是营销或者推介，是否就是合同取得成本。如果构成了履约过程的一部分（增加了企业的履约能力），则未来计入营业成本。
以上，谢谢。

回答人：chenyiwei
1 、如果相关的合同本期还不能确认收入，但属于一次性确认收入的业务，对应的合同取得成本在确保其可收回性的前提下可以递延，但如果从签约到收入确认的时间间隔短于一年，应在当期直接计入当期损益，
2 、基本可以这样理解。